# 请问这个房产的问题该如何处理？谢谢！

提问人：mrlf 时间：2010-12-27 17:30:23
某企业， 厂房因为占了规划路（约1/2的面积），无法取得房产证， 现在公司准备出具董事会决议， 拟将该厂房所占规划路的那1/2 予以拆除， 目前拆除工程尚未动工，厂房仍在生产经营，
该房产净值 200 万， 请问该如何账务处理合适？
是按 1/2计提减值准备合适， 还是直接把那 1/2净值作为营业外支出合适？ （房产正常使用，除占了规划路外，无其他减值情形）
[ 本帖最后由 mrlf 于 2010-12-27 20:43 编辑 ]

回答人：chenyiwei
建议作为会计估计变更，将拟拆除的房屋建筑物在预定拆除时间之前折旧完毕，从而增加本年度折旧费用；同时在年末进行减值测试计提减值准备。当然，对于按这种方法计提的折旧额中超过按正常使用年限计提数的部分，可以在计提时计入营业外支出处理，而不计入产品成本。即：假设最终残料价值为零，则处理结果是：超提折旧部分计入本年度营业外支出；折余价值假设全额计提减值准备，则计入本年度的资产减值损失。

回答人：chenyiwei
回复 报纸 mrlf 的帖子当年度计提折旧的部分，反映在累计折旧中；余额计提减值准备，不能完全核销该项资产。尤其是该资产在明年的经营中还将使用一段时间，如果现在直接核销该资产将导致明年正常生产成本中厂房折旧部分的低估。 对于剩余1/2部分计提减值准备时，应当不能全额计提，应当预留出按正常使用年限应提取的拆除之前的折旧部分，到时通过折旧计入生产成本。